【裁判字號】    98,審訴緝,3
【裁判日期】    980206
【裁判案由】    毒品危害防制條例
【裁判全文】
臺灣桃園地方法院刑事判決             98年度審訴緝字第3號
公  訴  人  臺灣桃園地方法院檢察署檢察官
被      告  甲○○
上列被告因毒品危害防制條例案件，經檢察官提起公訴（97年度
毒偵字第709 號），被告於準備程序進行中為有罪陳述，經本院
合議庭裁定由受命法官獨任進行簡式審判程序，判決如下：
    主  文
甲○○施用第一級毒品，累犯，處有期徒刑拾月，扣案之海洛因
貳包含袋（合計淨重零點陸壹公克，空包裝總重零點肆公克）
均沒收銷燬之；又施用第二級毒品，累犯，處有期徒刑玖月，扣
案之甲基安非他命壹包含袋（毛重零點貳公克，因鑑驗使用零點
零壹貳公克）沒收銷燬之，玻璃球吸食器貳組均沒收之。應執行
有期徒刑壹年肆月，扣案之海洛因貳包含袋（合計淨重零點陸壹
公克，空包裝總重零點肆公克）、甲基安非他命壹包含袋（毛
重零點貳公克，因鑑驗使用零點零壹貳公克）均沒收銷燬，玻璃
球吸食器貳組均沒收之。
    事實及理由
一、被告所犯之罪，為死刑、無期徒刑、最輕本刑3 年以上有期
    徒刑或高等法院管轄第一審案件以外之罪，而被告於本院準
    備程序進行中，就被訴事實為有罪之陳述，經本院告知簡式
    審判程序意旨，並聽取公訴人及被告之意見後，本院認為適
    宜由受命法官獨任進行簡式審判程序，合先敘明。
二、犯罪事實：
    甲○○前於民國90年間因施用毒品案件，經本院以91年度毒
    聲字第846 號裁定送觀察、勒戒後，認有繼續施用毒品之傾
    向，再經本院以91年度毒聲字第3710號裁定令入戒治處所施
    以強制戒治，嗣經本院以92年度毒聲字第1623號裁定停止戒
    治，於92年6 月18日停止戒治出所，並付保護管束，迄至92
    年12月26日保護管束期滿未經撤銷，視為強制戒治期滿執行
    完畢，(1)其前開所犯施用毒品犯行，經本院以92年度訴字第
    312 號判決判處有期徒刑7 月、6 月，應執行有期徒刑1 年
    確定；(2)又於91年間因贓物案件，經本院以92年度易字第17
    1 號判決判處有期徒刑5 月確定；上開(1)(2)之罪嗣經本院以
    92年度聲字第2203號裁定應執行有期徒刑1 年4 月確定。(3)
    復於92年間因妨害自由案件，經本院以93年度訴字第216 號
    判決判處有期徒刑5 月確定；(4)繼於93年間因施用毒品案件
    ，經本院以93年度訴字第989 號判決判處有期徒刑9 月、8
    月，應執行有期徒刑1 年4 月確定；(5)又於93年間因公共危
    險案件，經本院以93年度交訴字第96號判決判處有期徒刑8
    月、5 月，應執行有期徒刑1 年確定；上開(3)(4)(5)等罪嗣經
    臺灣高等法院以94年度抗字第347 號裁定應執行有期徒刑2
    年9 月確定，並與上開有期徒刑1 年4 月接續執行，迄97年
    3 月15日縮刑期滿，於96年1 月3 日假釋出監併付保護管束
    ；(6)惟其於假釋期間內之96年5 月27日因再犯施用毒品案件
    ，經本院以97年度審訴字第1046號判決判處有期徒刑9 月確
    定，前開假釋經撤銷，但上開(3)～(6)等罪經本院以97年度聲
    減字第671 號裁定減刑並定應執行有期徒刑1 年4 月確定，
    因折抵刑期期滿，已無殘刑可供執行，經臺灣桃園地方法院
    檢察署檢察官於97年7 月1 日以97年執減更字第1272號執行
    結案，並以96年7 月16日即中華民國九十六年罪犯減刑條例
    生效之日視為執行完畢之日（最高法院97年度台非字第302
    號、第360 號判決意旨參照）（於本案構成累犯）。詎其猶
    不知悔改，於上開強制戒治執行完畢釋放後，5 年內復基於
    施用第一級毒品海洛因及第二級毒品甲基安非他命之犯意，
    於97年1 月28日晚上8 時許，在桃園縣蘆竹鄉○○路某加油
    站廁所內，分別以抽香煙方式施用第一級毒品海洛因及以吸
    食器燒烤方式施用第二級毒品甲基安非他命各1次，嗣於97
    年1 月29日晚上6 時許，在桃園縣蘆竹鄉○○路○ 段213 號
    為警查獲，並扣得海洛因2 小包（合計淨重0.61公克，空包
    裝總重0.43公克）、甲基安非他命1 小包（毛重0.2 公克，
    因鑑驗使用0.012 公克）及其所有供施用毒品所用之玻璃球
    吸食器2 組。案經桃園縣政府警察局大園分局報告臺灣桃園
    地方法院檢察署檢察官偵查後起訴。
三、證據名稱：
  (一)被告於警詢及本院準備程序中之自白。
  (二)桃園縣政府警察局大園分局扣押筆錄、扣押物品目錄表、台
    灣檢驗科技股份有限公司濫用藥物檢驗報告暨桃園縣政府警
    察局大園分局被採尿人姓名編號對照表、法務部調查局濫用
    藥物實驗室鑑定書、台灣檢驗科技股份有限公司濫用藥物檢
    驗報告各1 份附卷可稽。
  (三)扣案之海洛因2 小包（合計淨重共0.61公克，空包裝總重0.
    43公克）、甲基安非他命1 小包（毛重0.2 公克，因鑑驗使
    用0.012 公克）、玻璃球吸食器2 組。
四、應適用之法條：
    刑事訴訟法第273 條之1 第1 項、第299 條第1 項前段、第
    310 條之2 ，毒品危害防制條例第10條第1 項、第2 項、第
    18條第1 項前段，刑法第11條前段、第47條第1 項、第38條
    第1 項第2 款、第51條第5 款。
五、如不服本判決，應於判決送達後10日內向本院提出上訴狀（
    應附繕本），其未敘述上訴理由者，應於上訴期間屆滿後20
    日內補提理由書狀於本院，上訴於臺灣高等法院。
本案經檢察官洪景明到庭執行職務。
中    華    民    國    98    年    2     月    6     日
                    刑事庭  法  官  林孟宜
以上正本證明與原本無異。
                            書記官  洪明媚
中    華    民    國    98    年    2     月    6     日
附錄本案論罪科刑法條：
毒品危害防制條例第10條規定：
施用第一級毒品者，處6 月以上5 年以下有期徒刑。
施用第二級毒品者，處3年以下有期徒刑。


司法院資訊處製作；財團法人民間司法改革基金會備份。
